【裁判字號】    99,審易,88
【裁判日期】    990831
【裁判案由】    詐欺
【裁判全文】
臺灣新竹地方法院刑事判決              99年度審易字第88號
公  訴  人  臺灣新竹地方法院檢察署檢察官
被      告  乙○○
選任辯護人  劉正穆律師
            徐宏澤律師
上列被告因詐欺案件，經檢察官提起公訴（98年度偵字第4038號
、第7255號），本院依簡式審判程序判決如下：
    主  文
乙○○共同犯詐欺取財罪，處有期徒刑陸月，如易科罰金，以新
臺幣壹仟元折算壹日。緩刑肆年。扣案之門號00000000
00號、0000000000號、0000000000號行
動電話共支（各含SIM 卡壹張），沒收之。
    事實及理由
壹、構成犯罪事實：
    乙○○與甲○○、丁○○（甲○○等2 人由本院另行審結）
    共同出於為自己不法所有目的的犯罪意思聯絡及行為分擔，
    謀議以假車禍方式詐取金錢，經甲○○選定其久未聯絡之高
    中同學丙○○為作案對象後，由甲○○邀約丙○○於民國98
    年4 月3 日晚上10時許，前往新竹縣竹北市○○○路某羊肉
    爐店餐敘，席間甲○○多次以電話（行動電話門號00000000
    00號）與乙○○、丁○○（行動電話門號0000000000號）聯
    絡，至98年4 月4 日凌晨0 時許，甲○○、丙○○餐敘結束
    ，由丙○○騎乘車牌號碼OYE-086 號重型機車搭載甲○○，
    沿新竹縣竹北市○○路欲返回新竹市，途中甲○○見丁○○
    、乙○○尚未出現在興隆路，即向丙○○誆稱老闆找錯錢，
    要求丙○○折返，於折返途中，甲○○復改稱沒有找錯錢，
    惟仍要求丙○○停車，於停車後趁機與丁○○、乙○○電話
    聯絡，確認丁○○、乙○○已到達興隆路後，方再由丙○○
    搭載其沿原路返回新竹市。丙○○騎乘機車搭載甲○○行經
    興隆路時，已在該處等候之丁○○、乙○○，見丙○○騎乘
    機車前來，由丁○○騎乘車號不詳之機車搭載乙○○，自興
    隆路某叉路口駛出，故意碰撞丙○○所騎乘之車牌號碼OYE-
    086 號重型機車後，假意人車倒地受傷，丁○○、乙○○以
    丙○○酒駕為由欲報警處理，甲○○假意勸阻丙○○不要報
    警，以免滋生困擾，說服丙○○私下和解，再由丁○○開口
    要求丙○○賠償新臺幣（下同）12萬元，供作丁○○、乙○○自行就醫並修復車輛之費用，甲○○為取信丙○○，並假
    意先行代墊4 萬元給丁○○、乙○○，丁○○、乙○○並要
    求丙○○、甲○○提供證件作為其他餘額之擔保，經丙○○
    提供國民身分證、甲○○提供駕照，並互留行動電話門號後
    （提供乙○○之行動電話門號0000000000號予丙○○），丁○○、乙○○始先行離去，致丙○○不疑有他、陷於錯誤，
    自98年4 月4 日起至98年4 月底某日止，在新竹市區，陸續
    給付甲○○8 萬8,000 元，所得款項由丁○○、乙○○各分
    得其中1 萬4,000 元，其餘均由甲○○取得。嗣後丙○○察
    覺有異，報警處理，並扣得乙○○所有的門號0000000000號
    行動電話1 支（含SIM 卡1 張）、甲○○所有的門號000000
    0000號、0000000000號行動電話共2 支（各含SIM 卡1 張）
    、丁○○所有的門號0000000000號、0000000000號行動電話
    共2 支（各含SIM 卡1 張），始查知上情。
貳、程序方面：
    本件被告乙○○所犯詐欺取財罪，非死刑、無期徒刑、最輕
    本刑為3 年以上有期徒刑之罪，或高等法院管轄第一審之案
    件，被告於本院準備程序進行中，就被訴事實為有罪之陳述
    ，經本院合議庭認合於刑事訴訟法第273 條之1 第1 項之規
    定，裁定進行簡式審判程序，此合先敘明。
、認定犯罪事實所根據的證據及理由：
一、被告乙○○於警局詢問時、檢察官偵查中之供述，及本院準
    備程序、簡式審判程序訊問時之自白。
二、同案被告甲○○、丁○○於警詢時及偵查中之供述。
三、證人即被害人丙○○於警詢時及偵查中之證述。
四、現場採證照片4 幀、行動電話通聯紀錄、領款收據、估價單
    影本各1 份在卷可查。
五、扣案之門號0000000000號、0000000000號、0000000000號行
    動電話共3 支（各含SIM 卡1 張）可資佐證。
肆、論罪科刑的理由：
一、論罪：
（一）被告乙○○所為，係犯刑法第339 條第1 項之詐欺取財罪
      。
（二）共同正犯：被告乙○○、同案被告甲○○、丁○○3 人間
      ，就上開詐欺取財犯行，有犯意聯絡及行為分擔，為刑法
      第28條之共同正犯。
二、科刑：
（一）主刑：審酌被告未思以正當途徑獲取財物，竟為圖一己私
      利，以製造假車禍之方式，詐取被害人之財物，致危害被
      害人財產安全，及被告事後已與被害人達成和解，且已賠
      償被害人之損失，以及被告犯後坦白承認犯行、已有悔意
      等一切情狀，量處如主文所示之刑，並諭知易科罰金之折
      算標準，以資懲儆。又被告犯罪後態度尚稱良好，坦承犯
      行已具悔意，起訴書具體求刑被告有期徒刑1 年，尚嫌過
      重，附此敘明。
（二）緩刑：被告前未曾因故意犯罪受有期徒刑以上刑之宣告，
      此有臺灣高等法院被告前案紀錄表及刑案資料查註紀錄表
      各1 份在卷可查，因一時失慮致罹刑典，經此次偵查程序
      及科刑之教訓後，應已知所警惕，相信不會再犯，且事後
      已與被害人達成和解，並已賠償被害人2 萬元等情，有和
      解書、本院訊問筆錄各1 份附卷可查，是本院綜核各情認
      上開刑之宣告，已足策其自新，所宣告之刑，以暫不執行
      為適當，爰併予宣告緩刑4 年，以勵來茲而啟自新。
（三）從刑（沒收）：扣案之門號0000000000號、0000000000號
      、0000000000號行動電話共3 支（各含SIM 卡1 張），為
      被告乙○○或共犯甲○○、丁○○所有，且為供本件詐欺
      取財犯行所用之物，業經被告乙○○及共犯甲○○、丁○○供明在卷，爰依刑法第38條第1 項第2 款之規定，宣告
      沒收之。至扣案之門號0000000000號、0000000000號行動
      電話共2 支（各含SIM 卡1 張），固為共犯甲○○、丁○○所有，然並未供本件詐騙被害人所用，又尚乏積極證據
      證明上開行動電話與本件犯罪有何關聯，爰不予宣告沒收
      ，附此敘明。
伍、適用法律依據：
一、程序法方面：刑事訴訟法第273 條之1 第1 項、第299 條第
    1 項前段。
二、實體法方面：刑法第28條、第339 條第1 項、第41條第1 項
    前段、第74條第1 項第1 款、第38條第1 項第2 款，刑法施
    行法第1 條之1 第1 項、第2 項前段，判決如主文。
本案經檢察官張嘉宏到庭執行職務。
中    華    民    國    99    年    8     月    31    日
                  刑事第九庭法  官  馮俊郎
以上正本證明與原本無異。
如不服本判決，應於判決送達後10日內向本院提出上訴書狀。上
訴書狀應敘述具體理由，未敘述上訴理由者，應於上訴期間屆滿
後20日內補提理由書狀於本院（均須按他造當事人之人數附繕本
）「切勿逕送上級法院」。
中    華    民    國    99    年    8     月    31    日
                            書記官  王思穎
附錄本案論罪科刑實體法條全文：
刑法第339 條第1 項：
意圖為自己或第三人不法之所有，以詐術使人將本人或第三人之
物交付者，處5 年以下有期徒刑、拘役或科或併科1,000 元以下
罰金。（罰金之貨幣單位改為新臺幣，並提高為30倍）

司法院資訊處製作；財團法人民間司法改革基金會備份。
